【裁判字號】    98,交聲,2392
【裁判日期】    980728
【裁判案由】    違反道路交通管理處罰條例聲明異議
【裁判全文】
臺灣臺北地方法院交通事件裁定        98年度交聲字第2392號
原處分機關  交通部公路總局臺北區監理所
受處分人    甲○○
上列受處分人因違反道路交通管理處罰條例案件，對於交通部公
路總局臺北區監理所中華民國98年5月15日所為之處分（原處分
案號：北監自裁字第裁40-CG0000000號），聲明異議，本院裁定
如下：
    主  文
異議駁回。
    理  由
一、按汽車行駛高速公路及快速公路，應依速限標誌指示，高速
    公路及快速公路交通管制規則第5條第1項前段定有明文；又
    汽車行駛於高速公路、快速公路或設站管制之道路，不遵使
    用限制、禁止、行車管制及管理事項之管制規則而有行車速
    度超過規定之最高速限或低於規定之最低速限者，處汽車駕
    駛人新台幣（下同）3,000元以上6,000元以下罰鍰，並予記
    違規點數1點，道路交通管理處罰條例第33條第1項第1款、
    第63條第1項第1款分別定有明文。
二、本件原處分機關即交通部公路總局臺北區監理所以異議人甲
    ○○於民國97年8月13日14時31分許，駕駛車牌號碼0058-EL
    號自用小客車，行經中和市臺64線24.2公里處，因行速85公
    里（速限60公里），超速20公里而未滿40公里，經設置該處
    之雷達自動照相器測速並拍照存證，為臺北縣政府警察局交
    通警察大隊員警依道路交通管理處罰條例第33條第1項第1款
    規定逕行舉發，嗣因異議人未於應到案日期前向原處分機關
    提出申訴，原處分機關遂於98年5月15日逕行依道路交通管
    理處罰條例第33條第1項第1款、第63條第1項第1款（裁決書
    漏引第1款）及違反道路交通管理事件統一裁罰標準表規定
    ，裁處異議人6,000元罰鍰。
三、異議人聲明異議意旨略以：伊自受臺北縣政府警察局舉發後
    ，至收受臺北區監理所裁決書期間，地址均未變更，且父母
    平時在家，卻從未接獲本案舉發通知，致伊延誤繳納罰鍰，
    原處分機關加罰至最高金額6,000元，其權益受損，請求撤
    銷原處分等云云。
四、經查：
(一)按處理違反道路交通管理事件，有關文書送達之程序，依行
    政程序法之規定；送達，不能依前2條規定為之者，得將文
    書寄存送達地之地方自治或警察機關，並作送達通知書兩份
    ，一份黏貼於應受送達人住居所、事務所、營業所或其就業
    處所門首，另一份交由鄰居轉交或置於該送達處所信箱或其
    他適當位置，以為送達。前項情形，由郵政機關為送達者，
    得將文書寄存於送達地之郵政機關，違反道路交通管理事件
    統一裁罰基準及處理細則第5條及行政程序法第74條第1項、
    第2項分別定有明文。又寄存送達，自寄存之日起，經10日
    發生效力，民事訴訟法第138條第2項亦有規定。
(二)異議人甲○○於前揭時、地，駕駛上開車號自小客車，經警
    逕行製單舉發有超速25公里，未滿40公里之事實，異議人於
    聲明異議狀中並不否認，復有採證照片1紙、臺北縣政府警
    察局97年8月28日北縣警交字第CG0000000號舉發違反道路交
    通管理事件通知單1紙附卷可憑，是異議人確有上開交通違
    規行為，堪予認定。至異議人辯稱其未曾收受舉發通知單，
    ，逕被依最高額罰款處罰，有失公允云云。本院經查，本件
    舉發通知單含採證照片，業經舉發單位，向異議人位在臺北
    縣板橋市○○路39巷12之4號之戶籍地送達，因未獲會晤本
    人，亦無受領文書之同居人、受雇人或應受送達處所接收郵
    件人員，而寄存於送達地之郵政機關，並作送達通知書2份
    ，1份黏貼於應受送達人門首，1份置於該受送達處所信箱或
    其他適當位置，以為送達等情，有交通部公路總局臺北區監
    理所98年6月18日北監自字第0986018 854號函、臺北縣政府
    警察局送達證書影本1紙在卷可佐（見本院卷第8頁、第9頁
    ），堪認本案舉發單業已符合行政程式法第74條規定為寄存
    送達，並自寄存之日起經10日生合法送達之效力。申言之，
    上開法條規定之寄存送達之程式，本即不以受送達人確實閱
    覽送達文書內容為必要，僅需符合上開法定程式，即屬合法
    ，是屬法律賦予效力之送達方式，由法律規定賦予送達之效
    力，俾利法律關係及法律效果之確實、安定，此為寄存送達
    之立法意旨所在。依上開行政程序法規定及前揭說明，本件
    舉發通知單之送達程序合法並無瑕疵，異議人未於舉發通知
    單上所載應到案日期前（即97年9月27日前）提出申訴，且
    逾越應到案期限60日以上未繳納罰鍰，原處分機關依違反道
    路交通管理事件統一裁罰基準表規定，在法定罰鍰範圍內逕
    行裁決處罰科以最高額罰鍰，洵屬有據。
五、綜上所述，異議人確有於前揭時、地駕駛汽車超速違規行駛
    於快速公路之行為，而異議人逾舉發通知單上所載應到案日
    期後，始向原處分機關提出申訴，原處分機關遂依前揭道路
    交通管理處罰條例第33條第1項、第63條第1項第1款（裁決
    書漏引第1款）、違反道路交通管理事件統一裁罰基準及處
    理細則第44條第1項暨違反道路交通管理事件統一裁罰基準
    表之規定，裁處受處分人6,000元罰鍰，並記違規點數1點，
    經核並無違誤，本件異議為無理由，自應予以駁回。
六、據上論斷，應依道路交通案件處理辦法第19條，裁定如主文
    。
中    華    民    國    98    年    7    月  28      日
                  交通法庭法  官  楊台清
以上正本證明與原本無異。
如不服本裁定，應於裁定送達後5日內向本院提出抗告狀。
                          書記官  劉子豪
中    華    民    國    98    年    7     月    28    日


司法院資訊處製作；財團法人民間司法改革基金會備份。
